Config:
  hfst:
    Gen: ../../../src/generator-gt-norm.hfst
    Morph: ../../../src/analyser-gt-norm.hfst
  xerox:
    Gen: ../../../src/generator-gt-norm.xfst
    Morph: ../../../src/analyser-gt-norm.xfst
    App: lookup

Tests:

    # todo:
    # Proofread the gold standard (below)
    # Then: linnrun analyser, then correct.

  Noun - misc - ei tsekattu : # Noun 'misc' - Aili on tsekannut jos lukee ok, ei muilta

    flaku+N+Sg+Nom: flaku    # (ok)
    flaku+N+Sg+Gen: flavun    # (ok)
    flaku+N+Sg+Par: flakkuu    # (ok)
    flaku+N+Sg+Ine: flavussa    # (ok)
    flaku+N+Sg+Ill: flakhuun    # (ok)
    flaku+N+Sg+Ela: flavusta    # (ok)
    flaku+N+Sg+Ade: flavula    # (ok)
    flaku+N+Sg+Abe: flavutta    # (ok)
    flaku+N+Sg+All: flavule    # (ok)
    flaku+N+Sg+Abl: flavulta    # (ok)
    flaku+N+Sg+Ess: flakuna    # (ok)
    flaku+N+Sg+Tra: flavuksi    # (ok)

    flaku+N+Pl+Nom: flavut    # (ok)
    flaku+N+Pl+Gen: flakkuin    # (antaa nyt flakuin)
    flaku+N+Pl+Par: flakkui    # (antaa nyt flakkui)
    flaku+N+Pl+Ine: flavuissa   # (ok)
    flaku+N+Pl+Ill: flakhuin    # (ok)
    flaku+N+Pl+Ela: flavuista   # (ok)
    flaku+N+Pl+Ade: flavuila    # (ok)
    flaku+N+Pl+Abe: flavuitta   # (ok)
    flaku+N+Pl+All: flavuile    # (ok)
    flaku+N+Pl+Abl: flavuilta   # (ok)
    flaku+N+Pl+Ess: flakuina    # (ok)
    flaku+N+Pl+Tra: flavuiksi   # (ok)
    flaku+N+Pl+Com: flakuine    # (ok)



    hoppu+N+Sg+Nom: hoppu    # (ok)
    hoppu+N+Sg+Gen: hopun    # (ok)
    hoppu+N+Sg+Par: hoppuu    # (ok)
    hoppu+N+Sg+Ine: hopussa    # (ok)
    hoppu+N+Sg+Ill: hopphuun    # (?)
    hoppu+N+Sg+Ela: hopusta    # (ok)
    hoppu+N+Sg+Ade: hopula    # (ok)
    hoppu+N+Sg+Abe: hoputta    # (ok)
    hoppu+N+Sg+All: hopule    # (ok)
    hoppu+N+Sg+Abl: hopulta    # (ok)
    hoppu+N+Sg+Ess: hoppuna    # (ok)
    hoppu+N+Sg+Tra: hopuksi    # (ok)

    hoppu+N+Pl+Nom: hoput    # (ok)
    hoppu+N+Pl+Gen: hoppuin    # (ok)
    hoppu+N+Pl+Par: hoppui    # (ok)
    hoppu+N+Pl+Ine: hopuissa    # (ok)
    hoppu+N+Pl+Ill: hopphuin    # (ok)
    hoppu+N+Pl+Ela: hopuista    # (ok)
    hoppu+N+Pl+Ade: hopuila    # (ok)
    hoppu+N+Pl+Abe: hopuitta    # (ok)
    hoppu+N+Pl+All: hopuile    # (ok)
    hoppu+N+Pl+Abl: hopuilta    # (ok)
    hoppu+N+Pl+Ess: hoppuina    # (ok)
    hoppu+N+Pl+Tra: hopuiksi    # (ok)
    hoppu+N+Pl+Com: hoppuine    # (ok)



    häntä+N+Sg+Nom: häntä    # (ok)
    häntä+N+Sg+Gen: hännän    # (ok)
    häntä+N+Sg+Par: hänttää    # (ok)
    häntä+N+Sg+Ine: hännässä    # (ok)
    häntä+N+Sg+Ill: hänthään    # (ok)
    häntä+N+Sg+Ela: hännästä    # (ok)
    häntä+N+Sg+Ade: hännälä    # (ok)
    häntä+N+Sg+Abe: hännättä    # (ok)
    häntä+N+Sg+All: hännäle    # (ok)
    häntä+N+Sg+Abl: hännältä    # (ok)
    häntä+N+Sg+Ess: häntänä    # (ok)
    häntä+N+Sg+Tra: hännäksi    # (ok)

    häntä+N+Pl+Nom: hännät    # (ok)
    häntä+N+Pl+Gen: hänttiin    # (antaa nyt hänsiin)
    häntä+N+Pl+Par: hänttii    # (antaa nyt hänsi)
    häntä+N+Pl+Ine: hännissä    # (antaa nyt hänsissä)
    häntä+N+Pl+Ill: hänthiin    # (antaa nyt hänthäin)
    häntä+N+Pl+Ela: hännistä    # (antaa nyt hänsistä)
    häntä+N+Pl+Ade: hännilä    # (antaa nyt hänsilä)
    häntä+N+Pl+Abe: hännittä    # (antaa nyt hänsittä)
    häntä+N+Pl+All: hännile    # (antaa nyt hänsile)
    häntä+N+Pl+Abl: hänniltä    # (antaa nyt hänsiltä)
    häntä+N+Pl+Ess: häntinä    # (antaa nyt hänsinä)
    häntä+N+Pl+Tra: hänniksi    # (antaa nyt hänsiksi)
    häntä+N+Pl+Com: häntine    # (antaa nyt hänsine)


    ikä+N+Sg+Nom: ikä    # (ok)
    ikä+N+Sg+Gen: ijän    # (antaa nyt ikän)
    ikä+N+Sg+Par: ikkää    # (ok)
    ikä+N+Sg+Ine: ijässä    # (antaa nyt ikässä)
    ikä+N+Sg+Ill: ikhään    # (ok)
    ikä+N+Sg+Ela: ijästä    # (antaa nyt ikästä)
    ikä+N+Sg+Ade: ijälä    # (antaa nyt ikälä)
    ikä+N+Sg+Abe: ijättä    # (antaa nyt ikättä)
    ikä+N+Sg+All: ijäle    # (antaa nyt ikäle)
    ikä+N+Sg+Abl: ijältä    # (antaa nyt ikältä)
    ikä+N+Sg+Ess: ikänä    # (ok)
    ikä+N+Sg+Tra: ijäksi    # (antaa nyt ikäksi)

    ikä+N+Pl+Nom: ijät    # (antaa nyt ikät)
    ikä+N+Pl+Gen: ikkiin    # (antaa nyt ikiin)
    ikä+N+Pl+Par: ikkii    # (antaa nyt iki)
    ikä+N+Pl+Ine: ijissä    # (antaa nyt ikissä)
    ikä+N+Pl+Ill: ikhiin    # (antaa nyt ikhäin)
    ikä+N+Pl+Ela: ijistä    # (antaa nyt ikistä)
    ikä+N+Pl+Ade: ijilä    # (antaa nyt ikilä)
    ikä+N+Pl+Abe: ijittä    # (antaa nyt ikittä)
    ikä+N+Pl+All: ijile    # (antaa nyt ikile)
    ikä+N+Pl+Abl: ijiltä    # (antaa nyt ikiltä)
    ikä+N+Pl+Ess: ikinä    # (ok)
    ikä+N+Pl+Tra: ijiksi    # (antaa nyt ikiksi)
    ikä+N+Pl+Com: ikine    # (ok)

    alaikä+N+Sg+Gen: alaijän # alaikän



    into+N+Sg+Nom: into    # (ok)
    into+N+Sg+Gen: innon    # (ok)
    into+N+Sg+Par: inttoo    # (ok)
    into+N+Sg+Ine: innossa    # (ok)
    into+N+Sg+Ill: inthoon    # (ok)
    into+N+Sg+Ela: innosta    # (ok)
    into+N+Sg+Ade: innola    # (ok)
    into+N+Sg+Abe: innotta    # (ok)
    into+N+Sg+All: innole    # (ok)
    into+N+Sg+Abl: innolta    # (ok)
    into+N+Sg+Ess: intona    # (ok)
    into+N+Sg+Tra: innoksi    # (ok)

    into+N+Pl+Nom: innot    # (ok)
    into+N+Pl+Gen: inttoin    # (antaa nyt intoin)
    into+N+Pl+Par: inttoi    # (antaa nyt intoi)
    into+N+Pl+Ine: innoissa    # (ok)
    into+N+Pl+Ill: inthoin    # (ok)
    into+N+Pl+Ela: innoista    # (ok)
    into+N+Pl+Ade: innoila    # (ok)
    into+N+Pl+Abe: innoitta    # (ok)
    into+N+Pl+All: innoile    # (ok)
    into+N+Pl+Abl: innoilta    # (ok)
    into+N+Pl+Ess: intoina    # (ok)
    into+N+Pl+Tra: innoiksi    # (ok)
    into+N+Pl+Com: intoine    # (ok)



    juomu+N+Sg+Nom: juomu    # (ok)
    juomu+N+Sg+Gen: juomun    # (ok)
    juomu+N+Sg+Par: juomuu    # (ok)
    juomu+N+Sg+Ine: juomussa    # (ok)
    juomu+N+Sg+Ill: juomhuun    # (ok)
    juomu+N+Sg+Ela: juomusta    # (ok)
    juomu+N+Sg+Ade: juomula    # (ok)
    juomu+N+Sg+Abe: juomutta    # (ok)
    juomu+N+Sg+All: juomule    # (ok)
    juomu+N+Sg+Abl: juomulta    # (ok)
    juomu+N+Sg+Ess: juomuna    # (ok)
    juomu+N+Sg+Tra: juomuksi    # (ok)

    juomu+N+Pl+Nom: juomut    # (ok)
    juomu+N+Pl+Gen: juomuin    # (ok)
    juomu+N+Pl+Par: juomui    # (ok)
    juomu+N+Pl+Ine: juomuissa   # (ok)
    juomu+N+Pl+Ill: juomhuin    # (ok)
    juomu+N+Pl+Ela: juomuista   # (ok)
    juomu+N+Pl+Ade: juomuila    # (ok)
    juomu+N+Pl+Abe: juomuitta   # (ok)
    juomu+N+Pl+All: juomuile    # (ok)
    juomu+N+Pl+Abl: juomuilta   # (ok)
    juomu+N+Pl+Ess: juomuina    # (ok)
    juomu+N+Pl+Tra: juomuiksi   # (ok)
    juomu+N+Pl+Com: juomuine    # (ok)



    katto+N+Sg+Nom: katto    # (ok)
    katto+N+Sg+Gen: katon    # (ok)
    katto+N+Sg+Par: kattoo    # (ok)
    katto+N+Sg+Ine: katossa    # (ok)
    katto+N+Sg+Ill: katthoon    # (ok)
    katto+N+Sg+Ela: katosta    # (ok)
    katto+N+Sg+Ade: katola    # (ok)
    katto+N+Sg+Abe: katotta    # (ok)
    katto+N+Sg+All: katole    # (ok)
    katto+N+Sg+Abl: katolta    # (ok)
    katto+N+Sg+Ess: kattona    # (ok)
    katto+N+Sg+Tra: katoksi    # (ok)

    katto+N+Pl+Nom: katot    # (ok)
    katto+N+Pl+Gen: kattoin    # (ok)
    katto+N+Pl+Par: kattoi    # (ok)
    katto+N+Pl+Ine: katoissa    # (ok)
    katto+N+Pl+Ill: katthoin    # (ok)
    katto+N+Pl+Ela: katoista    # (ok)
    katto+N+Pl+Ade: katoila    # (ok)
    katto+N+Pl+Abe: katoitta    # (ok)
    katto+N+Pl+All: katoile    # (ok)
    katto+N+Pl+Abl: katoilta    # (ok)
    katto+N+Pl+Ess: kattoina    # (ok)
    katto+N+Pl+Tra: katoiksi    # (ok)
    katto+N+Pl+Com: kattoine    # (ok)



    kelhä+N+Sg+Nom: kelhä    # (ok)
    kelhä+N+Sg+Gen: kelhän    # (ok)
    kelhä+N+Sg+Par: kelhää    # (ok)
    kelhä+N+Sg+Ine: kelhässä    # (ok)
    kelhä+N+Sg+Ill: kelhhään    # (ok)
    kelhä+N+Sg+Ela: kelhästä    # (ok)
    kelhä+N+Sg+Ade: kelhälä    # (ok)
    kelhä+N+Sg+Abe: kelhättä    # (ok)
    kelhä+N+Sg+All: kelhäle    # (ok)
    kelhä+N+Sg+Abl: kelhältä    # (ok)
    kelhä+N+Sg+Ess: kelhänä    # (ok)
    kelhä+N+Sg+Tra: kelhäksi    # (ok)

    kelhä+N+Pl+Nom: kelhät    # (ok)
    kelhä+N+Pl+Gen: kelhiin    # (ok)
    kelhä+N+Pl+Par: kelhii    # (antaa nyt kelhi)
    kelhä+N+Pl+Ine: kelhissä    # (ok)
    kelhä+N+Pl+Ill: kelhhiin    # (antaa nyt kelhhäin)
    kelhä+N+Pl+Ela: kelhistä    # (ok)
    kelhä+N+Pl+Ade: kelhilä    # (ok)
    kelhä+N+Pl+Abe: kelhittä    # (ok)
    kelhä+N+Pl+All: kelhile    # (ok)
    kelhä+N+Pl+Abl: kelhiltä    # (ok)
    kelhä+N+Pl+Ess: kelhinä    # (ok)
    kelhä+N+Pl+Tra: kelhiksi    # (ok)
    kelhä+N+Pl+Com: kelhine    # (ok)



    kenkä+N+Sg+Nom: kenkä    # (ok)
    kenkä+N+Sg+Gen: kengän    # (ok)
    kenkä+N+Sg+Par: kenkkää    # (ok)
    kenkä+N+Sg+Ine: kengässä    # (ok)
    kenkä+N+Sg+Ill: kenkhään    # (ok)
    kenkä+N+Sg+Ela: kengästä    # (ok)
    kenkä+N+Sg+Ade: kengälä    # (ok)
    kenkä+N+Sg+Abe: kengättä    # (ok)
    kenkä+N+Sg+All: kengäle    # (ok)
    kenkä+N+Sg+Abl: kengältä    # (ok)
    kenkä+N+Sg+Ess: kenkänä    # (ok)
    kenkä+N+Sg+Tra: kengäksi    # (ok)

    kenkä+N+Pl+Nom: kengät    # (ok)
    kenkä+N+Pl+Gen: kenkkiin    # (antaa nyt kenkiin)
    kenkä+N+Pl+Par: kenkkii    # (antaa nyt kenki)
    kenkä+N+Pl+Ine: kengissä    # (ok)
    kenkä+N+Pl+Ill: kenkhiin    # (antaa nyt kenkhäin)
    kenkä+N+Pl+Ela: kengistä    # (ok)
    kenkä+N+Pl+Ade: kengilä    # (ok)
    kenkä+N+Pl+Abe: kengittä    # (ok)
    kenkä+N+Pl+All: kengile    # (ok)
    kenkä+N+Pl+Abl: kengiltä    # (ok)
    kenkä+N+Pl+Ess: kenkinä    # (ok)
    kenkä+N+Pl+Tra: kengiksi    # (ok)
    kenkä+N+Pl+Com: kenkine    # (ok)



    lehmä+N+Sg+Nom: lehmä    # (ok)
    lehmä+N+Sg+Gen: lehmän    # (ok)
    lehmä+N+Sg+Par: lehmää    # (ok)
    lehmä+N+Sg+Ine: lehmässä    # (ok)
    lehmä+N+Sg+Ill: lehmhään    # (ok)
    lehmä+N+Sg+Ela: lehmästä    # (ok)
    lehmä+N+Sg+Ade: lehmälä    # (ok)
    lehmä+N+Sg+Abe: lehmättä    # (ok)
    lehmä+N+Sg+All: lehmäle    # (ok)
    lehmä+N+Sg+Abl: lehmältä    # (ok)
    lehmä+N+Sg+Ess: lehmänä    # (ok)
    lehmä+N+Sg+Tra: lehmäksi    # (ok)

    lehmä+N+Pl+Nom: lehmät    # (ok)
    lehmä+N+Pl+Gen: lehmiin    # (ok)
    lehmä+N+Pl+Par: lehmii    # (ok?)
    lehmä+N+Pl+Ine: lehmissä    # (ok)
    lehmä+N+Pl+Ill: lehmhiin    # (antaa nyt lehmhäin)
    lehmä+N+Pl+Ela: lehmistä    # (ok)
    lehmä+N+Pl+Ade: lehmilä    # (ok)
    lehmä+N+Pl+Abe: lehmittä    # (ok)
    lehmä+N+Pl+All: lehmile    # (ok)
    lehmä+N+Pl+Abl: lehmiltä    # (ok)
    lehmä+N+Pl+Ess: lehminä    # (ok)
    lehmä+N+Pl+Tra: lehmiksi    # (ok)
    lehmä+N+Pl+Com: lehmine    # (ok)



    leipä+N+Sg+Nom: leipä    # (ok)
    leipä+N+Sg+Gen: leivän    # (ok)
    leipä+N+Sg+Par: leippää    # (ok)
    leipä+N+Sg+Ine: leivässä    # (ok)
    leipä+N+Sg+Ill: leiphään    # (ok)
    leipä+N+Sg+Ela: leivästä    # (ok)
    leipä+N+Sg+Ade: leivälä    # (ok)
    leipä+N+Sg+Abe: leivättä    # (ok)
    leipä+N+Sg+All: leiväle    # (ok)
    leipä+N+Sg+Abl: leivältä    # (ok)
    leipä+N+Sg+Ess: leipänä    # (ok)
    leipä+N+Sg+Tra: leiväksi    # (ok)

    leipä+N+Pl+Nom: leivät    # (ok)
    leipä+N+Pl+Gen: leippiin    # (antaa nyt leipiin)
    leipä+N+Pl+Par: leippii    # (antaa nyt leipi)
    leipä+N+Pl+Ine: leivissä    # (ok)
    leipä+N+Pl+Ill: leiphiin    # (antaa nyt leiphäin)
    leipä+N+Pl+Ela: leivistä    # (ok)
    leipä+N+Pl+Ade: leivilä    # (ok)
    leipä+N+Pl+Abe: leivittä    # (ok)
    leipä+N+Pl+All: leivile    # (ok)
    leipä+N+Pl+Abl: leiviltä    # (ok)
    leipä+N+Pl+Ess: leipinä    # (ok)
    leipä+N+Pl+Tra: leiviksi    # (ok)
    leipä+N+Pl+Com: leipine    # (ok)



    maito+N+Sg+Nom: maito    # (ok)
    maito+N+Sg+Gen: maiđon    # (ok)
    maito+N+Sg+Par: maittoo    # (ok)
    maito+N+Sg+Ine: maiđossa    # (ok)
    maito+N+Sg+Ill: maithoon    # (ok)
    maito+N+Sg+Ela: maiđosta    # (ok)
    maito+N+Sg+Ade: maiđola    # (ok)
    maito+N+Sg+Abe: maiđotta    # (ok)
    maito+N+Sg+All: maiđole    # (ok)
    maito+N+Sg+Abl: maiđolta    # (ok)
    maito+N+Sg+Ess: maitona    # (ok)
    maito+N+Sg+Tra: maiđoksi    # (ok)

    maito+N+Pl+Nom: maiđot    # (ok)
    maito+N+Pl+Gen: maittoin    # (ok)
    maito+N+Pl+Par: maittoi    # (ok)
    maito+N+Pl+Ine: maiđoissa   # (ok)
    maito+N+Pl+Ill: maithoin    # (ok)
    maito+N+Pl+Ela: maiđoista   # (ok)
    maito+N+Pl+Ade: maiđoila    # (ok)
    maito+N+Pl+Abe: maiđoitta   # (ok)
    maito+N+Pl+All: maiđoile    # (ok)
    maito+N+Pl+Abl: maiđoilta   # (ok)
    maito+N+Pl+Ess: maitoina    # (antaa nyt maittoina)
    maito+N+Pl+Tra: maiđoiksi   # (ok)
    maito+N+Pl+Com: maitoine    # (antaa nyt maittoine)



    nisu+N+Sg+Nom: nisu    # (ok)
    nisu+N+Sg+Gen: nisun    # (ok)
    nisu+N+Sg+Par: nissuu    # (ok)
    nisu+N+Sg+Ine: nisussa    # (ok)
    nisu+N+Sg+Ill: nishuun    # (ok)
    nisu+N+Sg+Ela: nisusta    # (ok)
    nisu+N+Sg+Ade: nisula    # (ok)
    nisu+N+Sg+Abe: nisutta    # (ok)
    nisu+N+Sg+All: nisule    # (ok)
    nisu+N+Sg+Abl: nisulta    # (ok)
    nisu+N+Sg+Ess: nisuna    # (ok)
    nisu+N+Sg+Tra: nisuksi    # (ok)

    nisu+N+Pl+Nom: nisut    # (ok)
    nisu+N+Pl+Gen: nissuin    # (antaa nyt nisuin)
    nisu+N+Pl+Par: nissui    # (antaa nyt nisui)
    nisu+N+Pl+Ine: nisuissa    # (ok)
    nisu+N+Pl+Ill: nishuin    # (ok)
    nisu+N+Pl+Ela: nisuista    # (ok)
    nisu+N+Pl+Ade: nisuila    # (ok)
    nisu+N+Pl+Abe: nisuitta    # (ok)
    nisu+N+Pl+All: nisuile    # (ok)
    nisu+N+Pl+Abl: nisuilta    # (ok)
    nisu+N+Pl+Ess: nisuina    # (ok)
    nisu+N+Pl+Tra: nisuiksi    # (ok)
    nisu+N+Pl+Com: nisuine    # (ok)



    piano+N+Sg+Nom: piano    # (ok)
    piano+N+Sg+Gen: pianon    # (ok)
    piano+N+Sg+Par: pianoo    # (ok)
    piano+N+Sg+Ine: pianossa    # (ok)
    piano+N+Sg+Ill: pianhoon    # (ok)
    piano+N+Sg+Ela: pianosta    # (ok)
    piano+N+Sg+Ade: pianola    # (ok)
    piano+N+Sg+Abe: pianotta    # (ok)
    piano+N+Sg+All: pianole    # (ok)
    piano+N+Sg+Abl: pianolta    # (ok)
    piano+N+Sg+Ess: pianona    # (ok)
    piano+N+Sg+Tra: pianoksi    # (ok)

    piano+N+Pl+Nom: pianot    # (ok)
    piano+N+Pl+Gen: pianoin    # (ok)
    piano+N+Pl+Par: pianoi    # (ok)
    piano+N+Pl+Ine: pianoissa   # (ok)
    piano+N+Pl+Ill: pianhoin    # (ok)
    piano+N+Pl+Ela: pianoista   # (ok)
    piano+N+Pl+Ade: pianoila    # (ok)
    piano+N+Pl+Abe: pianoitta   # (ok)
    piano+N+Pl+All: pianoile    # (ok)
    piano+N+Pl+Abl: pianoilta   # (ok)
    piano+N+Pl+Ess: pianoina    # (ok)
    piano+N+Pl+Tra: pianoiksi   # (ok)
    piano+N+Pl+Com: pianoine    # (ok)



    pieru+N+Sg+Nom: pieru    # (ok)
    pieru+N+Sg+Gen: pierun    # (ok)
    pieru+N+Sg+Par: pieruu    # (ok)
    pieru+N+Sg+Ine: pierussa    # (ok)
    pieru+N+Sg+Ill: pierhuun    # (ok)
    pieru+N+Sg+Ela: pierusta    # (ok)
    pieru+N+Sg+Ade: pierula    # (ok)
    pieru+N+Sg+Abe: pierutta    # (ok)
    pieru+N+Sg+All: pierule    # (ok)
    pieru+N+Sg+Abl: pierulta    # (ok)
    pieru+N+Sg+Ess: pieruna    # (ok)
    pieru+N+Sg+Tra: pieruksi    # (ok)

    pieru+N+Pl+Nom: pierut    # (ok)
    pieru+N+Pl+Gen: pieruin    # (ok)
    pieru+N+Pl+Par: pierui    # (ok)
    pieru+N+Pl+Ine: pieruissa   # (ok)
    pieru+N+Pl+Ill: pierhuin    # (ok)
    pieru+N+Pl+Ela: pieruista   # (ok)
    pieru+N+Pl+Ade: pieruila    # (ok)
    pieru+N+Pl+Abe: pieruitta   # (ok)
    pieru+N+Pl+All: pieruile    # (ok)
    pieru+N+Pl+Abl: pieruilta   # (ok)
    pieru+N+Pl+Ess: pieruina    # (ok)
    pieru+N+Pl+Tra: pieruiksi   # (ok)
    pieru+N+Pl+Com: pieruine    # (ok)



    pounu+N+Sg+Nom: pounu    # (ok)
    pounu+N+Sg+Gen: pounun    # (ok)
    pounu+N+Sg+Par: pounuu    # (ok)
    pounu+N+Sg+Ine: pounussa    # (ok)
    pounu+N+Sg+Ill: pounhuun    # (ok)
    pounu+N+Sg+Ela: pounusta    # (ok)
    pounu+N+Sg+Ade: pounula    # (ok)
    pounu+N+Sg+Abe: pounutta    # (ok)
    pounu+N+Sg+All: pounule    # (ok)
    pounu+N+Sg+Abl: pounulta    # (ok)
    pounu+N+Sg+Ess: poununa    # (ok)
    pounu+N+Sg+Tra: pounuksi    # (ok)

    pounu+N+Pl+Nom: pounut    # (ok)
    pounu+N+Pl+Gen: pounuin    # (ok)
    pounu+N+Pl+Par: pounui    # (ok)
    pounu+N+Pl+Ine: pounuissa   # (ok)
    pounu+N+Pl+Ill: pounhuin    # (ok)
    pounu+N+Pl+Ela: pounuista   # (ok)
    pounu+N+Pl+Ade: pounuila    # (ok)
    pounu+N+Pl+Abe: pounuitta   # (ok)
    pounu+N+Pl+All: pounuile    # (ok)
    pounu+N+Pl+Abl: pounuilta   # (ok)
    pounu+N+Pl+Ess: pounuina    # (ok)
    pounu+N+Pl+Tra: pounuiksi   # (ok)
    pounu+N+Pl+Com: pounuine    # (ok)



    pyhä+N+Sg+Nom: pyhä    # (ok)
    pyhä+N+Sg+Gen: pyhän    # (ok)
    pyhä+N+Sg+Par: pyhhää    # (ok)
    pyhä+N+Sg+Ine: pyhässä    # (ok)
    pyhä+N+Sg+Ill: pyhhään    # (ok)
    pyhä+N+Sg+Ela: pyhästä    # (ok)
    pyhä+N+Sg+Ade: pyhälä    # (ok)
    pyhä+N+Sg+Abe: pyhättä    # (ok)
    pyhä+N+Sg+All: pyhäle    # (ok)
    pyhä+N+Sg+Abl: pyhältä    # (ok)
    pyhä+N+Sg+Ess: pyhänä    # (ok)
    pyhä+N+Sg+Tra: pyhäksi    # (ok)

    pyhä+N+Pl+Nom: pyhät    # (ok)
    pyhä+N+Pl+Gen: pyhhiin    # (antaa nyt pyhiin)
    pyhä+N+Pl+Par: pyhhii    # (antaa nyt pyhi)
    pyhä+N+Pl+Ine: pyhissä    # (ok)
    pyhä+N+Pl+Ill: pyhhiin    # (antaa nyt pyhhäin)
    pyhä+N+Pl+Ela: pyhistä    # (ok)
    pyhä+N+Pl+Ade: pyhilä    # (ok)
    pyhä+N+Pl+Abe: pyhittä    # (ok)
    pyhä+N+Pl+All: pyhile    # (ok)
    pyhä+N+Pl+Abl: pyhiltä    # (ok)
    pyhä+N+Pl+Ess: pyhinä    # (ok)
    pyhä+N+Pl+Tra: pyhiksi    # (ok)
    pyhä+N+Pl+Com: pyhine    # (ok)



    riekko+N+Sg+Nom: riekko    # (ok)
    riekko+N+Sg+Gen: riekon    # (ok)
    riekko+N+Sg+Par: riekkoo    # (ok)
    riekko+N+Sg+Ine: riekossa   # (ok)
    riekko+N+Sg+Ill: riekkhoon  # (ok)
    riekko+N+Sg+Ela: riekosta   # (ok)
    riekko+N+Sg+Ade: riekola    # (ok)
    riekko+N+Sg+Abe: riekotta   # (ok)
    riekko+N+Sg+All: riekole    # (ok)
    riekko+N+Sg+Abl: riekolta   # (ok)
    riekko+N+Sg+Ess: riekkona   # (ok)
    riekko+N+Sg+Tra: riekoksi   # (ok)

    riekko+N+Pl+Nom: riekot    # (ok)
    riekko+N+Pl+Gen: riekkoin   # (ok)
    riekko+N+Pl+Par: riekkoi    # (ok)
    riekko+N+Pl+Ine: riekoissa  # (ok)
    riekko+N+Pl+Ill: riekkhoin  # (ok)
    riekko+N+Pl+Ela: riekoista  # (ok)
    riekko+N+Pl+Ade: riekoila   # (ok)
    riekko+N+Pl+Abe: riekoitta  # (ok)
    riekko+N+Pl+All: riekoile   # (ok)
    riekko+N+Pl+Abl: riekoilta  # (ok)
    riekko+N+Pl+Ess: riekkoina  # (ok)
    riekko+N+Pl+Tra: riekoiksi  # (ok)
    riekko+N+Pl+Com: riekkoine  # (ok)



    saajo+N+Sg+Nom: saajo    # (ok)
    saajo+N+Sg+Gen: saajon    # (ok)
    saajo+N+Sg+Par: saajoo    # (ok)
    saajo+N+Sg+Ine: saajossa    # (ok)
    saajo+N+Sg+Ill: saajhoon    # (ok)
    saajo+N+Sg+Ela: saajosta    # (ok)
    saajo+N+Sg+Ade: saajola    # (ok)
    saajo+N+Sg+Abe: saajotta    # (ok)
    saajo+N+Sg+All: saajole    # (ok)
    saajo+N+Sg+Abl: saajolta    # (ok)
    saajo+N+Sg+Ess: saajona    # (ok)
    saajo+N+Sg+Tra: saajoksi    # (ok)

    saajo+N+Pl+Nom: saajot    # (ok)
    saajo+N+Pl+Gen: saajoin    # (ok)
    saajo+N+Pl+Par: saajoi    # (ok)
    saajo+N+Pl+Ine: saajoissa   # (ok)
    saajo+N+Pl+Ill: saajhoin    # (ok)
    saajo+N+Pl+Ela: saajoista   # (ok)
    saajo+N+Pl+Ade: saajoila    # (ok)
    saajo+N+Pl+Abe: saajoitta   # (ok)
    saajo+N+Pl+All: saajoile    # (ok)
    saajo+N+Pl+Abl: saajoilta   # (ok)
    saajo+N+Pl+Ess: saajoina    # (ok)
    saajo+N+Pl+Tra: saajoiksi   # (ok)
    saajo+N+Pl+Com: saajoine    # (ok)



    seppä+N+Sg+Nom: seppä    # (ok)
    seppä+N+Sg+Gen: sepän    # (ok)
    seppä+N+Sg+Par: seppää    # (ok)
    seppä+N+Sg+Ine: sepässä    # (ok)
    seppä+N+Sg+Ill: sepphään    # (ok)
    seppä+N+Sg+Ela: sepästä    # (ok)
    seppä+N+Sg+Ade: sepälä    # (ok)
    seppä+N+Sg+Abe: sepättä    # (ok)
    seppä+N+Sg+All: sepäle    # (ok)
    seppä+N+Sg+Abl: sepältä    # (ok)
    seppä+N+Sg+Ess: seppänä    # (ok)
    seppä+N+Sg+Tra: sepäksi    # (ok)

    seppä+N+Pl+Nom: sepät    # (ok)
    seppä+N+Pl+Gen: seppiin    # (ok)
    seppä+N+Pl+Par: seppii    # (antaa nyt seppi)
    seppä+N+Pl+Ine: sepissä    # (antaa nyt sepäissä)
    seppä+N+Pl+Ill: sepphiin    # (antaa nyt sepphäin)
    seppä+N+Pl+Ela: sepistä    # (antaa nyt sepäistä)
    seppä+N+Pl+Ade: sepilä    # (antaa nyt sepäilä)
    seppä+N+Pl+Abe: sepittä    # (antaa nyt sepäittä)
    seppä+N+Pl+All: sepile    # (antaa nyt sepäile)
    seppä+N+Pl+Abl: sepiltä    # (antaa nyt sepäiltä)
    seppä+N+Pl+Ess: seppinä    # (ok)
    seppä+N+Pl+Tra: sepiksi    # (antaa nyt sepäiksi)
    seppä+N+Pl+Com: seppine    # (ok)



    silmä+N+Sg+Nom: silmä    # (ok)
    silmä+N+Sg+Gen: silmän    # (ok)
    silmä+N+Sg+Par: silmää    # (ok)
    silmä+N+Sg+Ine: silmässä    # (ok)
    silmä+N+Sg+Ill: silmhään    # (ok)
    silmä+N+Sg+Ela: silmästä    # (ok)
    silmä+N+Sg+Ade: silmälä    # (ok)
    silmä+N+Sg+Abe: silmättä    # (ok)
    silmä+N+Sg+All: silmäle    # (ok)
    silmä+N+Sg+Abl: silmältä    # (ok)
    silmä+N+Sg+Ess: silmänä    # (ok)
    silmä+N+Sg+Tra: silmäksi    # (ok)

    silmä+N+Pl+Nom: silmät    # (ok)
    silmä+N+Pl+Gen: silmiin    # (ok)
    silmä+N+Pl+Par: silmii    # (antaa nyt silmi)
    silmä+N+Pl+Ine: silmissä    # (ok)
    silmä+N+Pl+Ill: silmhiin    # (antaa nyt silmhäin)
    silmä+N+Pl+Ela: silmistä    # (ok)
    silmä+N+Pl+Ade: silmilä    # (ok)
    silmä+N+Pl+Abe: silmittä    # (ok)
    silmä+N+Pl+All: silmile    # (ok)
    silmä+N+Pl+Abl: silmiltä    # (ok)
    silmä+N+Pl+Ess: silminä    # (ok)
    silmä+N+Pl+Tra: silmiksi    # (ok)
    silmä+N+Pl+Com: silmine    # (ok)



    syöpä+N+Sg+Nom: syöpä    # (ok)
    syöpä+N+Sg+Gen: syövän    # (ok)
    syöpä+N+Sg+Par: syöppää    # (ok)
    syöpä+N+Sg+Ine: syövässä    # (ok)
    syöpä+N+Sg+Ill: syöphään    # (ok)
    syöpä+N+Sg+Ela: syövästä    # (ok)
    syöpä+N+Sg+Ade: syövälä    # (ok)
    syöpä+N+Sg+Abe: syövättä    # (ok)
    syöpä+N+Sg+All: syöväle    # (ok)
    syöpä+N+Sg+Abl: syövältä    # (ok)
    syöpä+N+Sg+Ess: syöpänä    # (ok)
    syöpä+N+Sg+Tra: syöväksi    # (ok)

    syöpä+N+Pl+Nom: syövät    # (ok)
    syöpä+N+Pl+Gen: syöppiin    # (antaa nyt syöpiin)
    syöpä+N+Pl+Par: syöppii    # (antaa nyt syöpi)
    syöpä+N+Pl+Ine: syövissä    # (ok)
    syöpä+N+Pl+Ill: syöphiin    # (antaa nyt syöphäin)
    syöpä+N+Pl+Ela: syövistä    # (ok)
    syöpä+N+Pl+Ade: syövilä    # (ok)
    syöpä+N+Pl+Abe: syövittä    # (ok)
    syöpä+N+Pl+All: syövile    # (ok)
    syöpä+N+Pl+Abl: syöviltä    # (ok)
    syöpä+N+Pl+Ess: syöpinä    # (ok)
    syöpä+N+Pl+Tra: syöviksi    # (ok)
    syöpä+N+Pl+Com: syöpine    # (ok)



    tahko+N+Sg+Nom: tahko    # (ok)
    tahko+N+Sg+Gen: tahon    # (ok)
    tahko+N+Sg+Par: tahkoo    # (ok)
    tahko+N+Sg+Ine: tahossa    # (ok)
    tahko+N+Sg+Ill: tahkhoon    # (ok)
    tahko+N+Sg+Ela: tahosta    # (ok)
    tahko+N+Sg+Ade: tahola    # (ok)
    tahko+N+Sg+Abe: tahotta    # (ok)
    tahko+N+Sg+All: tahole    # (ok)
    tahko+N+Sg+Abl: taholta    # (ok)
    tahko+N+Sg+Ess: tahkona    # (ok)
    tahko+N+Sg+Tra: tahoksi    # (ok)

    tahko+N+Pl+Nom: tahot    # (ok)
    tahko+N+Pl+Gen: tahkoin    # (ok)
    tahko+N+Pl+Par: tahkoi    # (ok)
    tahko+N+Pl+Ine: tahoissa    # (ok)
    tahko+N+Pl+Ill: tahkhoin    # (ok)
    tahko+N+Pl+Ela: tahoista    # (ok)
    tahko+N+Pl+Ade: tahoila    # (ok)
    tahko+N+Pl+Abe: tahoitta    # (ok)
    tahko+N+Pl+All: tahoile    # (ok)
    tahko+N+Pl+Abl: tahoilta    # (ok)
    tahko+N+Pl+Ess: tahkoina    # (ok)
    tahko+N+Pl+Tra: tahoiksi    # (ok)
    tahko+N+Pl+Com: tahkoine    # (ok)



    # kanskje ikke entall i det hele tatt?
    urku+N+Sg+Nom: urku    # (ok)
    urku+N+Sg+Gen: urun    # (antaa nyt urkun)
    urku+N+Sg+Par: urkkuu    # (ok)
    urku+N+Sg+Ine: urussa    # (antaa nyt urkussa)
    urku+N+Sg+Ill: urkhuun    # (ok)
    urku+N+Sg+Ela: urusta    # (antaa nyt urkusta)
    urku+N+Sg+Ade: urula    # (antaa nyt urkula)
    urku+N+Sg+Abe: urutta    # (antaa nyt urkutta)
    urku+N+Sg+All: urule    # (antaa nyt urkule)
    urku+N+Sg+Abl: urulta    # (antaa nyt urkulta)
    urku+N+Sg+Ess: urkuna    # (ok)
    urku+N+Sg+Tra: uruksi    # (antaa nyt urkuksi)

    urku+N+Pl+Nom: urut    # (antaa nyt urkut)
    urku+N+Pl+Gen: urkkuin    # (antaa nyt urkuin)
    urku+N+Pl+Par: urkkui    # (antaa nyt urkui)
    urku+N+Pl+Ine: uruissa    # (antaa nyt urkuissa)
    urku+N+Pl+Ill: urkhuin    # (ok)
    urku+N+Pl+Ela: uruista    # (antaa nyt urkuista)
    urku+N+Pl+Ade: uruila    # (antaa nyt urkuila)
    urku+N+Pl+Abe: uruitta    # (antaa nyt urkuitta)
    urku+N+Pl+All: uruile    # (antaa nyt urkuile)
    urku+N+Pl+Abl: uruilta    # (antaa nyt urkuilta)
    urku+N+Pl+Ess: urkuina    # (ok)
    urku+N+Pl+Tra: uruiksi    # (antaa nyt urkuiksi)
    urku+N+Pl+Com: urkuine    # (ok)



    vävy+N+Sg+Nom: vävy    # (ok)
    vävy+N+Sg+Gen: vävyn    # (ok)
    vävy+N+Sg+Par: vävvyy    # (ok)
    vävy+N+Sg+Ine: vävyssä    # (ok)
    vävy+N+Sg+Ill: vävhyyn    # (ok)
    vävy+N+Sg+Ela: vävystä    # (ok)
    vävy+N+Sg+Ade: vävylä    # (ok)
    vävy+N+Sg+Abe: vävyttä    # (ok)
    vävy+N+Sg+All: vävyle    # (ok)
    vävy+N+Sg+Abl: vävyltä    # (ok)
    vävy+N+Sg+Ess: vävynä    # (ok)
    vävy+N+Sg+Tra: vävyksi    # (ok)

    vävy+N+Pl+Nom: vävyt    # (ok)
    vävy+N+Pl+Gen: vävvyin    # (antaa nyt vävyin)
    vävy+N+Pl+Par: vävvyi    # (antaa nyt vävyi)
    vävy+N+Pl+Ine: vävyissä    # (ok)
    vävy+N+Pl+Ill: vävhyin    # (ok)
    vävy+N+Pl+Ela: vävyistä    # (ok)
    vävy+N+Pl+Ade: vävyilä    # (ok)
    vävy+N+Pl+Abe: vävyittä    # (ok)
    vävy+N+Pl+All: vävyile    # (ok)
    vävy+N+Pl+Abl: vävyiltä    # (ok)
    vävy+N+Pl+Ess: vävyinä    # (ok)
    vävy+N+Pl+Tra: vävyiksi    # (ok)
    vävy+N+Pl+Com: vävyine    # (ok)



    äijä+N+Sg+Nom: äijä    # (ok)
    äijä+N+Sg+Gen: äijän    # (ok)
    äijä+N+Sg+Par: äijää    # (ok)
    äijä+N+Sg+Ine: äijässä    # (ok)
    äijä+N+Sg+Ill: äijhään    # (ok)
    äijä+N+Sg+Ela: äijästä    # (ok)
    äijä+N+Sg+Ade: äijälä    # (ok)
    äijä+N+Sg+Abe: äijättä    # (ok)
    äijä+N+Sg+All: äijäle    # (ok)
    äijä+N+Sg+Abl: äijältä    # (ok)
    äijä+N+Sg+Ess: äijänä    # (ok)
    äijä+N+Sg+Tra: äijäksi    # (ok)

    äijä+N+Pl+Nom: äijät    # (ok)
    äijä+N+Pl+Gen: äijiin    # (ok)
    äijä+N+Pl+Par: äijii    # (antaa nyt äiji)
    äijä+N+Pl+Ine: äijissä    # (ok)
    äijä+N+Pl+Ill: äijhiin    # (antaa nyt äijhäin)
    äijä+N+Pl+Ela: äijistä    # (ok)
    äijä+N+Pl+Ade: äijilä    # (ok)
    äijä+N+Pl+Abe: äijittä    # (ok)
    äijä+N+Pl+All: äijile    # (ok)
    äijä+N+Pl+Abl: äijiltä    # (ok)
    äijä+N+Pl+Ess: äijinä    # (ok)
    äijä+N+Pl+Tra: äijiksi    # (ok)
    äijä+N+Pl+Com: äijine    # (ok)


    # =================================================================================================================


    ilta+N+Sg+Gen: illan
    TV-ilta+N+Sg+Gen: TV-illan

    aateli+N+Sg+Gen: aatelin # aađelin

    aijankäänet+N+Sg+Gen: aijankääntheen # aijankäänheen

    arpa+N+Sg+Gen: arvan # arpan

    arpi+N+Sg+Gen: arven # arpin

    # aihki+N+Sg+Gen: # aihin
    # asentolaaki+N+Sg+Gen: ? # asentolaajin

    blaađi+N+Sg+Gen: blaađin #Myös blaati (?)

    delta+N+Sg+Gen: deltan # dellan

    elektriski+N+Sg+Gen: elektriskin

    elka+N+Sg+Gen: elkan

    emäntä+N+Sg+Gen: emänän # (ok)

    enturi+N+Sg+Gen: enturin # ennurin

    faaki+N+Sg+Gen: faakin

    famiilia+N+Sg+Gen: famiilian

    fati+N+Sg+Gen: [fatin, fajin]

    fatilinen+N+Sg+Gen: fatilisen

    floota+N+Sg+Gen: flootan # floođan

    flynteri+N+Sg+Gen: flynterin # flynnerin

    frahti+N+Sg+Gen: frahđin

    forlaaki+N+Sg+Gen: forlaakin # forlaajin

    haaki+N+Sg+Gen: haakin # haajin

    haitari+N+Sg+Gen: haitari # haiđarin

    hehtari+N+Sg+Gen: hehtarin # hehđarin

    housunsääri+N+Sg+Gen: housunsäären

    hykset+N+Pl+Gen: hyksiin

    lohta+N+Sg+Gen: [lohđan, lohtan]

    loota+N+Sg+Gen: lootan # loođan




    # ===================================================================================================================


    hiiri+N+Sg+Gen: hiiren # hiiren

    isotäti+N+Sg+Gen: isotäđin # isođäđin

    aateli+N+Sg+Gen: aatelin  # aađelin

    # aihki+N+Sg+Gen    aihin # Kuinka graadivaihtelu toimii saamelaisissa lainoissa

    aijankäänet+N+Sg+Gen: aijankääntheen    #aijankäänheen

    alaikä+N+Sg+Gen: alaijän  # alaikän

    arpa+N+Sg+Gen: arvan # arpan

    arpi+N+Sg+Gen: arven #    arpin

    # asentolaaki+N+Sg+Gen: asentolaajin #

    #blaađi+N+Sg+Gen: blaađin # oonko blaadi/blaati?

    #delta+N+Sg+Gen: dellan  #minkälainen graadivaihtelu oon lainoissa?

    #elektriski+N+Sg+Gen: elektriskin # on kirjoitusvirhe: pitäis olla elektristi # Ja onko tämä adjektiivi?  #elektrisiteetti ko oon substantiivi ja elektrinen ko oon adjektiivi?

    #elka+N+Sg+Gen: elkan #minkälainen graadivaihtelu oon lainoissa?

    enturi+N+Sg+Gen: enturin #   ennurin

    #faaki+N+Sg+Gen: faajin #minkälainen graadivaihtelu oon lainoissa?

    fati+N+Sg+Gen: fatin # Myös fajin?

    fatilinen+N+Sg+Gen: fatilisen #Myös fajilisen?

    #floota+N+Sg+Gen: floođan  #minkälainen graadivaihtelu oon lainoissa?

    flynteri+N+Sg+Gen: flynterin # flynnerin

    frahti+N+Sg+Gen: frahđin #Myös frahtin?

    #forlaaki+N+Sg+Gen: forlaajin  #minkälainen graadivaihtelu oon lainoissa?

    #haaki+N+Sg+Gen: haajin  #minkälainen graadivaihtelu oon lainoissa?

    haitari+N+Sg+Gen: haitarin # haiđarin

    hehtari+N+Sg+Gen: hehtarin # hehđarin

    ikä+N+Sg+Gen: ijän  #ikän

    isotäti+N+Sg+Gen: isotäđin  # isođäđin

    janturi+N+Sg+Gen: janturin # jannurin

    jääteli+N+Sg+Gen: jäätelin # jääđelin



    kaapeli+N+Sg+Gen: kaapelin # kaavelin

    kaiku+N+Sg+Gen: kaijun # kaikun (?)

    kalalampi+N+Sg+Gen: kalalammen #kalalammin

    kalapruuki+N+Sg+Gen: kalapruukin #sama ongelma ko köökin paradigmassa. Eli oonko oikeastaan kalapruukki?

    kalenteri+N+Sg+Gen: kalenterin # kalenerin

    karitaaki+N+Sg+Gen: karitaakin #karitaajin #hankalat lainat-kategoriassa

    keituri+N+Sg+Gen: keiturin #keiđurin

    keläs+N+Sg+Gen: kelhään #kelheen

    keski-ikä+N+Sg+Gen: keski-ijän #keski-ikän

    kielikylpy+N+Sg+Gen: kielikylvyn #kielikylpyn

    kielimentori+N+Sg+Gen: kielimentorin #kielimennorin

    # kiiski+N+Sg+Gen: kiisken # kiiskin (?)

    kilpa+N+Sg+Gen: kilvan #kilpan

    kilpi+N+Sg+Gen: kilven #kilpin

    klasireikä+N+Sg+Gen: klasireijän #klasireikän

    klupu+N+Sg+Gen: kluvun #häyttyy selvittäät kuinka graadivaihtelu toimii lainoissa

    klypi+N+Sg+Gen: klyvin #häyttyy selvittäät kuinka graadivaihtelu toimii lainoissa

    koipi+N+Sg+Gen: koiven #koivin

    komuuti+N+Sg+Gen: komuutin

    korpi+N+Sg+Gen: korven #korpin

    kraatari+N+Sg+Gen: kraatarin # kraađarin

    kraateri+N+Sg+Gen: kraaterin #kraađerin

    kraati+N+Sg+Gen: kraađin #minkälainen graadivaihtelu oon lainoissa?

    krampuohi+N+Sg+Gen: krampuohin

    kriitu+N+Sg+Gen: kriitun

    krooflynteri+N+Sg+Gen: krooflynterin # krooflynnerin

    kruuti+N+Sg+Gen: kruutin

    kruununhärkä+N+Sg+Gen: kruununhärän # kruununhärkän

    kryysitaaki+N+Sg+Gen: kryysitaakin #minkälainen graadivaihtelu oon lainoissa?

    # ok

    kulku+N+Sg+Gen: kulun #kulkun

    kunteri+N+Sg+Gen: kunterin #kunnerin

    kupari+N+Sg+Gen: kuparin # kuvarin

    kusi+N+Sg+Gen: kusen #kuđen

    kyrpä+N+Sg+Gen: kyrvän # kyrpän

    #laaki+N+Sg+Gen:laajin #minkälainen graadivaihtelu oon lainoissa?

    laađinki+N+Sg+Gen: laađingin

    lahtari+N+Sg+Gen: lahtarin #lahđarin

    laituri+N+Sg+Gen: laiturin #laiđurin

    lampi+N+Sg+Gen: lammen #lammin

    lannanreki+N+Sg+Gen: lannanrejen #lannanrejin

    latini+N+Sg+Gen: latinin #lađinin

    lehtimettä+N+Sg+Gen: lehtimettän #lehtimetän

    leipäfati+N+Sg+Gen: leipäfatin #myös leipäfajin (?)

    #leka+N+Sg+Gen: lejan #Myös lekan (?)

    #liko+N+Sg+Gen: lijon #Myös likon (?)

    lohta+N+Sg+Gen: lohđan #Myös lohtan?

    loota+N+Sg+Gen: loođan #Myös lootan?

    #luhta+N+Sg+Gen: luhđan #Myös luhtan (?)

    #luođi+N+Sg+Gen: luođin #Myös luoti (?)

    #länki+N+Sg+Gen: längin #Längen (?)

    marmelaati+N+Sg+Gen: marmelaatin

    materi+N+Sg+Gen: materin #mađerin

    mentori+N+Sg+Gen: mentorin #mennorin

    #merta+N+Sg+Gen: mertan #merran (?)

    meteli+N+Sg+Gen: metelin #međelin

    miljarti+N+Sg+Gen: miljartin #miljarin (?)

    mopeti+N+Sg+Gen: mopetin #moveđin

    motori+N+Sg+Gen: motorin #mođorin

    naapuri+N+Sg+Gen: naapurin #naavurin


    napuli+N+Sg+Gen: napulin #navulin

    noki+N+Sg+Gen: noven #novin

    näkötupuli+N+Sg+Gen: näkötupulin #näkötuvulin

    oktooperi+N+Sg+Gen: oktooperin #oktooverin

    olka+N+Sg+Gen: olan #olkan

    #onni+N+Sg+Gen: onnen #onnin

    orpo+N+Sg+Gen: orvon #orpon

    paperi+N+Sg+Gen: paperin #paverin

    paraati+N+Sg+Gen: paraatin #paraađin

    #pelko+N+Sg+Gen: pelon #pelkon (?)

    pillipiipari+N+Sg+Gen: pillipiiparin #pillipiivarin

    pislaaki+N+Sg+Gen: pislaakin #pislaajin (?)

    #pluuka+N+Sg+Gen: pluuvan #pluukan (?)

    #pooki+N+Sg+Gen: pookin # poovin (?)

    putki+N+Sg+Gen: putken #putkin

    #rati+N+Sg+Gen: rađin #Myös ratin (?)

    #reikä+N+Sg+Gen: reijän #reikän (?)

    #räkä+N+Sg+Gen: rään #räkän (?)

    saapeli+N+Sg+Gen: saapelin #saavelin

    #savvureikä+N+Sg+Gen: savvureijän #savvureikän (?)

    selkä+N+Sg+Gen: selän #selkän

    #siiti+N+Sg+Gen:siiđin #siitin (?)

    silinteri+N+Sg+Gen: silinterin #silinerin

    skraatari+N+Sg+Gen: skraatarin #skraađarin

    #sleka+N+Sg+Gen: slekan #slejan (?)

    #sluuka+N+Sg+Gens: sluukan #luuvan

    soopa+N+Sg+Gen: [soovan, soopan]

    #solmi+N+Sg+Gen: solmen #solmin (?)

    stipenti+N+Sg+Gen: stipentin #stipenin

    sukulaati+N+Sg+Gen: sukulaatin #sukulaađin

    suutari+N+Sg+Gen: suutarin #suuđarin

    # ----------------------------------------------------------------------------------

    T-paita+N+Sg+Par: T-paittaa #T-paitaa

    TV-ilta+N+Sg+Par: TV-ilttaa #TV-iltaa

    #aarret+N+Sg+Par: aarretta #aaretta (?)

    aavanpinta+N+Sg+Par: aavanpinttaa #aavanpintaa

    airo+N+Sg+Par: airoo

    alakerta+N+Sg+Par: alakerttaa #alakertaa

    arpa+N+Sg+Par: arppaa #arpaa

    #delta+N+Sg+Par: delttaa #deltaa (?)

    esivalta+N+Sg+Par: esivalttaa #esivaltaa

    etujalka+N+Sg+Par: etujalkkaa #etujalkaa

    fati+N+Sg+Par: fattii #fatii

    filmi-ilta+N+Sg+Par: filmi-ilttaa #filmi-iltaa

    flinttikivi+N+Sg+Par: flinttikivvee #flinttikivee

    #franska+N+Sg+Par: franskkaa #franskaa (?)

    hanka+N+Sg+Par: hankkaa #hankaa

    hanki+N+Sg+Par: hankkee #hankee

    #hanska+N+Sg+Par: hanskkaa #hanskaa (?)

    henka+N+Sg+Par: henkkaa #henkaa

    henki+N+Sg+Par: henkkee #henkee

    trenki+N+Pl+Par: trenkkii #trenkii

    hietaranta+N+Sg+Par: hietaranttaa #hietarantaa

    hijomakivi+N+Sg+Par: hijomakivvee #hijomakivee

    hinta+N+Sg+Par: hinttaa #hintaa

    honka+N+Sg+Par: honkkaa #honkaa

    isotinka+N+Sg+Par: isotinkkaa #isotinkaa

    jalka+N+Sg+Par: jalkkaa #jalkaa

    jovenranta+N+Sg+Par: jovenranttaa #jovenrantaa

    järki+N+Sg+Par: järkkee #järkee

    järvenranta+N+Sg+Par: järvenranttaa #järvenrantaa

    kahđeksantoistasađan-luku+N+Sg+Par:  kahđeksantoistasađan-lukkuu #kahđeksantoistasađan-lukuu

    kampa+N+Sg+Par: kamppaa #kampaa

    kariranta+N+Sg+Par: kariranttaa #karirantaa

    kattokivi+N+Sg+Par: kattokivvee #kattokivee

    kerta+N+Sg+Par: kerttaa #kertaa

    keski-ikä+N+Sg+Par: keski-ikkää #keski-ikää

    kesäilta+N+Sg+Par: kesäilttaa #kesäiltaa

    #kiiski+N+Sg+Par: kiskee #kiiskii (?)

    kilpa+N+Sg+Par: kilppaa #kilpaa

    kivi+N+Sg+Par: kivvee #kivee

    kiviranta+N+Sg+Par: kiviranttaa #kivirantaa

    koni+N+Sg+Par: konnii #konii

    kruuva-ala+N+Sg+Par: kruuva-allaa #kruuva-alaa

    kulttuuri-ilta+N+Sg+Par: kulttuuri-ilttaa #kulttuuri-iltaa

    kunta+N+Sg+Par: kunttaa #kuntaa

    kurki+N+Sg+Par: kurkkee #kurkee

    kylki+N+Sg+Par: kylkkee #kylkee

    kylki+N+Pl+Par: kylkkii #kylkii

    kynttilänjalka+N+Sg+Par: kynttilänjalkkaa #kynttilänjalkaa

    käymäsilta+N+Sg+Par: käymäsilttaa #käymäsiltaa

    laava-ala+N+Sg+Par: laava-allaa #laava-alaa

    #laji+N+Sg+Par:   lajjii #lajii (?)

    lanka+N+Sg+Par: lankkaa #lankaa

    lannanreki+N+Sg+Par: lannanrekkee #lannanrekii

    lanta+N+Sg+Par: lanttaa #lantaa

    #leipäfati+N+Sg+Par: leipäfattii #leipäfatii (?)

    #likiala+N+Sg+Par: likiallaa #likialaa (?)

    lohi+N+Sg+Par: lohta #lohee

    lohi+N+Pl+Gen: [lohhiin, lohitten]

    maakunta+N+Sg+Par: maakunttaa #maakuntaa

    #maanpruuki+N+Sg+Par: maanpruukkii #maanpruukii (?)

    maanpruuki-ala+N+Sg+Par: maanpruuki-allaa #maanpruuki-alaa

    merenranta+N+Sg+Par: merenranttaa #merenrantaa

    meri+N+Pl+Gen: [merten, merriin] 

    merkkikivi+N+Sg+Par: merkkikivvee #merkkikivee

    minoriteettinuori+N+Sg+Par: minoriteettinuorta #minoriteettinuoree


    muki+N+Sg+Par: mukkii #mukii

    multa+N+Sg+Par: multtaa #multaa

    myllykivi+N+Sg+Par: myllykivvee #myllykivee

    myötävirta+N+Sg+Par: myötävirttaa #myötävirtaa

    nepu+N+Sg+Par: neppuu #nepuu

    nimi+N+Sg+Par: nimmee #nimee

    nätälumi+N+Sg+Par: nätälunta #nätäluntä

    olka+N+Sg+Par: olkkaa #olkaa

    onki+N+Sg+Par: onkkee #onkee

    ovi+N+Sg+Par: ovvee #ovee

    ođottama-aika+N+Sg+Par: ođottama-aikkaa #ođottama-aikaa

    paikannimi+N+Sg+Par: paikannimmee #paikannimee

    #palkkio+N+Sg+Par: palkkiota #palkkioo (?)

    pariskunta+N+Sg+Par: pariskunttaa #pariskuntaa

    parta+N+Sg+Par: parttaa #partaa

    peli+N+Sg+Par: pellii #pelii

    piikkilanka+N+Sg+Par: piikkilankkaa #piikkilankaa

    pikilanka+N+Sg+Par: pikilankkaa #pikilankaa

    pinta+N+Sg+Par: pinttaa #pintaa

    pohjakerta+N+Sg+Par: pohjakerttaa #pohjakertaa

    pöräjalka+N+Sg+Par: pöräjalkkaa #pöräjalkaa

    pöränimi+N+Sg+Par: pöränimmee #pöränimee

    pöyđänjalka+N+Sg+Par: pöyđänjalkkaa  #pöyđänjalkaa

    rahtukivi+N+Sg+Par: rahtukivvee #rahtukivee

    raja-ala+N+Sg+Par: raja-allaa #raja-alaa

    rampa+N+Sg+Par: ramppaa #rampaa

    ranka+N+Sg+Par: rankkaa #rankaa

    ranta+N+Sg+Par: ranttaa #rantaa

    ranta-ala+N+Sg+Par: ranta-allaa #ranta-alaa

    #rautapruuki+N+Sg+Par: rauta-pruukkii #rautapruukii (?)

    rinta+N+Sg+Par: rinttaa #rintaa

    rivi+N+Sg+Par: rivvii #rivii

    rovi+N+Sg+Par: rovvii #rovii

    runka+N+Sg+Par: runkkaa #runkaa

    ryssänlohi+N+Sg+Par: ryssänlohta #ryssänlohee

    #sahapruuki+N+Sg+Par: sanapruukkii #sahapruukii (?)

    #saiti+N+Sg+Par: saittii #saitii (?)

    sali+N+Sg+Par: sallii #salii

    sanka+N+Sg+Par: sankkaa #sankaa

    santa+N+Sg+Par: santtaa #santaa

    sarka+N+Sg+Par: sarkkaa #sarkaa

    savi+N+Sg+Par: savvee #savee

    savvulohi+N+Sg+Par: savvulohta #savvulohii

    seittementoistasađan-luku+N+Sg+Par: seittementoistasađan-lukkuu #seittementoistasattaa-lukuu

    seurakunta+N+Sg+Par: seurakunttaa #seurakuntaa

    #siiti+N+Sg+Par: siittii #siitii (?)

    silmänväli+N+Sg+Par: silmänvällii #silmänvälii

    silta+N+Sg+Par: silttaa #siltaa

    solki+N+Sg+Par: solkkee #solkee

    sompa+N+Sg+Par: somppaa #sompaa

    sonka+N+Sg+Par: sonkkaa #sonkaa

    sonta+N+Sg+Par: sonttaa #sontaa

    sota-aika+N+Sg+Par:  sota-aikkaa #sota-aikaa

    strenka+N+Sg+Par: strenkkaa #strenkaa

    stryykirauta+N+Sg+Par: stryykirauttaa #stryykirautaa

    sukunimi+N+Sg+Par: sukunimmee #sukunimee

    sulka+N+Sg+Par: sulkkaa #sulkaa

    suola-ala+N+Sg+Par: suola-allaa #suola-alaa

    suolalohi+N+Sg+Par: suolalohta #suolalohii

    # suorki+N+Sg+Par: suorkkee #suorkee (?)

    suunta+N+Sg+Par: suunttaa #suuntaa

    suvi+N+Sg+Par: suvvee #suvee

    #syli+N+Sg+Par: syllii #sylii (?)

    syysilta+N+Sg+Par: syysilttaa #syysiltaa

    syyslohi+N+Sg+Par: syyslohta #syyslohee

    takajalka+N+Sg+Par: takajalkkaa #takajalkaa

    takarivi+N+Sg+Par: takarivvii #takarivii

    #tali+N+Sg+Par: tallii #talii (?)

    taraslohi+N+Sg+Par: taraslohta #taraslohii

    tavi+N+Sg+Par: tavvii #tavii

    #teefati+N+Sg+Par: teefattii #teefatii

    tiilikivi+N+Sg+Par: tiilikivvee #tiilikivee

    tinka+N+Sg+Par: tinkkaa #tinkaa

    toimheentulo+N+Sg+Par: toimheentulloo #toimheentuloo

    #tovi+N+Sg+Par: tovvii #tovii

    tuli+N+Pl+Gen: [tulten, tulliin]

    tunka+N+Sg+Par: tunkkaa #tunkaa

    turpa+N+Sg+Par: turppaa #turpaa

    turvetsarka+N+Sg+Par: turvetsarkkaa #turvetsarkaa

    tuuki+N+Sg+Par: tuukkii #tuukii

    tyvi+N+Sg+Par: tyvvee #tyvee

    uhrikivi+N+Sg+Par: uhrikivvee #uhrikivee

    ulko-ovi+N+Sg+Par: ulko-ovvee #ulko-ovee

    uni+N+Pl+Gen: [unten, unniin]

    urpa+N+Sg+Par: urppaa #urpaa

    vaarankylki+N+Sg+Par: vaarankylkkee #vaarankylkee

    vaaranolka+N+Sg+Par: vaaranolkkaa #vaaranolkaa

    valta+N+Sg+Par: valttaa #valtaa

    valtakunta+N+Sg+Par: valtakunttaa #valtakuntaa

    vapaa-aika+N+Sg+Par: vapaa-aikkaa #vapaa-aikaa

    #vappaakauppa-ala+N+Sg+Par: vappaakauppa-allaa #vappaakauppa-alaa (?)

    vastaranta+N+Sg+Par: vastaranttaa #vastarantaa

    vastavirta+N+Sg+Par: vastavirttaa #vastavirtaa

    velka+N+Sg+Par: velkkaa #velkaa

    verka+N+Sg+Par: verkkaa #verkaa

    verta+N+Sg+Par: verttaa #vertaa

    vesimuki+N+Sg+Par: vesimukkii #vesimukii

    vestaranta+N+Sg+Par: vestaranttaa #vestarantaa

    viika+N+Sg+Par: viikkaa #viikaa

    villalanka+N+Sg+Par: villalankkaa #villalankaa

    virka+N+Sg+Par: virkkaa #virkaa

    virta+N+Sg+Par: virttaa #virtaa

    väkivalta+N+Sg+Par: väkivalttaa #väkivaltaa

    väli+N+Sg+Par: vällii #välii

    yhtheiskunta+N+Sg+Par: yhtheiskunttaa #yhtheiskuntaa

    yhđeksentoistasađan-luku+N+Sg+Par: yhđeksentoistasađan-lukkuu #yhđeksentoistasađan-lukuu

    öljyputki+N+Sg+Par: öljyputkee #öljyputkii

    # ------------------------------------------------

    aijankäänet+N+Sg+Ill: aijankääntheesseen #aijankäänheesseen

     # spa+N+Sg+Ill: spahaan #spah (?)


    # ------------------------------------------------


    sukalttaat+V+Act+Ind+Prt+Sg1: sukalsin  # sukalain

    vahventtaat+V+Act+Ind+Prt+Sg1: vahvensin    # vahventain

    ajattaat+V+Act+Ind+Prt+Sg1: ajatin # ajatain

    rukattaat+V+Act+Ind+Prt+Sg1: rukatin   # rukatain

    ailattaat+V+Act+Ind+Prt+Sg1: ailatin    # ailatain

    juovattaat+V+Act+Ind+Prt+Sg1: juovatin    # juovatain

    langettaat+V+Act+Ind+Prt+Sg1: langetin    # langetain

    vahingoittaat+V+Act+Ind+Prt+Sg1: vahingoitin    # vahingoitain

    kunnioittaat+V+Act+Ind+Prt+Sg1: kunnioitin    # kunnioitain

    lahjoittaat+V+Act+Ind+Prt+Sg1: lahjoitin    # lahjoitain

    osoittaat+V+Act+Ind+Prt+Sg1: osoitin    # osoitain

    # mistanttaat+V+Act+Ind+Prt+Sg1: mistantin    # mistantain

    vaijenttaat+V+Act+Ind+Prt+Sg1: vaijensin    # vaijentain

    ojenttaat+V+Act+Ind+Prt+Sg1: ojensin    # ojentain

    vahventtaat+V+Act+Ind+Prt+Sg1: vahvensin    # vahventain

    isonttaat+V+Act+Ind+Prt+Sg1: isonsin    # isontain

    laikottaat+V+Act+Ind+Prt+Sg1: laikotin    # laikotain

    vasthaanottaat+V+Act+Ind+Prt+Sg1: vasthaanotin    # vasthaanotain

    pelastaat+V+Act+Ind+Prt+Sg1: pelastin    # pelastain

    sairastaat+V+Act+Ind+Prt+Sg1: sairastin    # sairastain

    aivastaat+V+Act+Ind+Prt+Sg1: aivastin    # aivastain

    norjalaistaat+V+Act+Ind+Prt+Sg1: norjalaistin # norjalaistain

    ruiđalaistaat+V+Act+Ind+Prt+Sg1: ruiđalaistin # ruiđalaistain

    # ok

    kolistaat+V+Act+Ind+Prt+Sg1: kolistin

    tođistaat+V+Act+Ind+Prt+Sg1: tođistin

    eđesauttaat+V+Act+Ind+Prt+Sg1: eđesautoin

    happanuttaat+V+Act+Ind+Prt+Sg1: happanutin

    oksenuttaat+V+Act+Ind+Prt+Sg1: oksenutin

    muretuttaat+V+Act+Ind+Prt+Sg1: muretutin # muretutain

    aivastuttaat+V+Act+Ind+Prt+Sg1: aivastutin # aivastutain

    liikahtaat+V+Act+Ind+Prt+Sg1: liikahđin # liikahđain

    joukahtaat+V+Act+Ind+Prt+Sg1: joukahđin # joukahđain

    naiđa+V+Act+Ind+Prt+Sg1: nain

    vihkiit+V+Act+Ind+Prt+Sg1: vihin

    pyhkiit+V+Act+Ind+Prt+Sg1: pyhin

    naakkiit+V+Act+Ind+Prt+Sg1: naakin

    lakkiit+V+Act+Ind+Prt+Sg1: lakin

    leikkiit+V+Act+Ind+Prt+Sg1: leikin

    palkkiit+V+Act+Ind+Prt+Sg1: palkin # palkiin

    hankkiit+V+Act+Ind+Prt+Sg1: hankin

    kuokkiit+V+Act+Ind+Prt+Sg1: kuokin

    ruokkiit+V+Act+Ind+Prt+Sg1: ruokin

    härkkiit+V+Act+Ind+Prt+Sg1: härkin # härkiin

    kukkiit+V+Act+Ind+Prt+Sg1: kukin

    tukkiit+V+Act+Ind+Prt+Sg1: tukin

    sivakoita+V+Act+Ind+Prt+Sg1: sivakoittin

    voiđa+V+Act+Ind+Prt+Sg1: voin

    kraappiit+V+Act+Ind+Prt+Sg1: kraapin

    oppiit+V+Act+Ind+Prt+Sg1: opin

    hyppiit+V+Act+Ind+Prt+Sg1: hypin

    praattiit+V+Act+Ind+Prt+Sg1: praatin

    vaattiit+V+Act+Ind+Prt+Sg1: vaađin # vaatin

    purjettiit+V+Act+Ind+Prt+Sg1: purjetin

    murettiit+V+Act+Ind+Prt+Sg1: muretin

    vaatettiit+V+Act+Ind+Prt+Sg1: vaatetin

    ilvettiit+V+Act+Ind+Prt+Sg1: ilvetin # ilvetiin

    viittiit+V+Act+Ind+Prt+Sg1: viittin

    moittiit+V+Act+Ind+Prt+Sg1: moitin

    hättiit+V+Act+Ind+Prt+Sg1: hätin # hätiin

    uiđa+V+Act+Ind+Prt+Sg1: uin

    puiđa+V+Act+Ind+Prt+Sg1: puin

    # joikkaat+V+Act+Ind+Prt+Sg1: joikin

    # poikkiit+V+Act+Ind+Prt+Sg1: poikin

    kokkeet+V+Act+Ind+Prt+Sg1: kojin

    purkkaat+V+Act+Ind+Prt+Sg1: purin

    # märkkiit+V+Act+Ind+Prt+Sg1: märkin

    nykkiit+V+Act+Ind+Prt+Sg1: nyvin # nykin

    rykkiit+V+Act+Ind+Prt+Sg1: ryvin # rykin

    juoskenella+V+Act+Ind+Prt+Sg1: juoskentelin # juoskenelin

    komenella+V+Act+Ind+Prt+Sg1: komentelin # komenelin

    kevenellä+V+Act+Ind+Prt+Sg1: keventelin # kevenelin

    vahvenella+V+Act+Ind+Prt+Sg1: vahventelin # vahvenelin

    # pehmiit+V+Act+Ind+Prt+Sg1: pehmin

    henkkaat+V+Act+Ind+Prt+Sg1: henkoin # hengoin

    jakkaat+V+Act+Ind+Prt+Sg1: jajoin # jakoin

    # kankkoot+V+Act+Ind+Prt+Sg1: kankoin

    # salppaat+V+Act+Ind+Prt+Sg1: salpoin

    # kaarttaat+V+Act+Ind+Prt+Sg1: kaaroin

    # raattaat+V+Act+Ind+Prt+Sg1: raađoin # raatoin

    kylppeet+V+Act+Ind+Prt+Sg1: kylvin #  kylpin

    keijata+V+Act+Ind+Prt+Sg1: keijasin # korjattu keikata

    rinkata+V+Act+Ind+Prt+Sg1: rinkkasin

    pruukata+V+Act+Ind+Prt+Sg1: pruukkasin

    # jatkata+V+Act+Ind+Prt+Sg1: jatkasin

    suunata+V+Act+Ind+Prt+Sg1: suuntasin # suunasin

    # parata+V+Act+Ind+Prt+Sg1: parasin !!! fkvnobin mukaan vartalot on parane- ja paran-

    verrata+V+Act+Ind+Prt+Sg1: vertasin # verrasin

    vähetä+V+Act+Ind+Prt+Sg1: vähenin # vähesin

    piestä+V+Act+Ind+Prt+Sg1: pieksin # piesin

    levetä+V+Act+Ind+Prt+Sg1: levenin # levesin

    rangaista+V+Act+Ind+Prt+Sg1: [rangaisin, rangasin] # rangaisin

    villitä+V+Act+Ind+Prt+Sg1: villittin # korjattu oikea verbityyppi

    häiritä+V+Act+Ind+Prt+Sg1: häirittin

    # haasita+V+Act+Ind+Prt+Sg1: haasisin

    # valota+V+Act+Ind+Prt+Sg1: valosin

    huonota+V+Act+Ind+Prt+Sg1: huononin # huonosin korjattu oikea verbityyppi

    isota+V+Act+Ind+Prt+Sg1: isonin # korjattu

    hiirttäät+V+Act+Ind+Prt+Sg1: hiirtin # hiirsin

    korista+V+Act+Ind+Prt+Sg1: korisin # korjattu verbityyppi

    myöđätä+V+Act+Ind+Prt+Sg1: myötäsin # myöđäsin

    mullita+V+Act+Ind+Prt+Sg1: mullittin

    touhuut+V+Act+Ind+Prt+Sg1: touhuin

    kaikkuut+V+Act+Ind+Prt+Sg1: kaijuin # kaikuin

    perruunttuut+V+Act+Ind+Prt+Sg1: perruunuin

    lymmyyt+V+Act+Ind+Prt+Sg1: lymmyin # lymyin

    näyttäyttyyt+V+Act+Ind+Prt+Sg1: näyttäytyin # korjattu

    vihelttäät+V+Act+Ind+Prt+Sg1: vihelsin # viheläin

    kielttäät+V+Act+Ind+Prt+Sg1: kielsin # kieläin

    kiilttäät+V+Act+Ind+Prt+Sg1: kiilsin # kiiläin

    sisälttäät+V+Act+Ind+Prt+Sg1: sisälsin # sisäläin

    lyhenttäät+V+Act+Ind+Prt+Sg1: lyhensin # lyhenäin

    vähenttäät+V+Act+Ind+Prt+Sg1: vähensin #  vähenäin

    pehmenttäät+V+Act+Ind+Prt+Sg1: pehmensin # pehmenäin

    pimmenttäät+V+Act+Ind+Prt+Sg1: pimmensin # pimmenäin

    pienenttäät+V+Act+Ind+Prt+Sg1: pienensin # pienenäin

    tyhventtäät+V+Act+Ind+Prt+Sg1: tyhvensin

    piđenttäät+V+Act+Ind+Prt+Sg1: piđensin # piđenäin

    käänttäät+V+Act+Ind+Prt+Sg1: käänsin # käänäin

    kierttäät+V+Act+Ind+Prt+Sg1: kiersin # kieräin

    hiirttäät+V+Act+Ind+Prt+Sg1: hiirtin # hiiräin

    piirttäät+V+Act+Ind+Prt+Sg1: piirsin # piiräin

    siirttäät+V+Act+Ind+Prt+Sg1: siirsin # siiräin

    ymmärttäät+V+Act+Ind+Prt+Sg1: ymmärsin # ymmäräin

    pyörttäät+V+Act+Ind+Prt+Sg1: pyörsin # pyöräin

    tehettäät+V+Act+Ind+Prt+Sg1: tehetin # tehetäin

    iljettäät+V+Act+Ind+Prt+Sg1: iljetin # iljetäin

    menettäät+V+Act+Ind+Prt+Sg1: menetin

    pettäät+V+Act+Ind+Prt+Sg1: petin

    hävettäät+V+Act+Ind+Prt+Sg1: hävetin

    ittäät+V+Act+Ind+Prt+Sg1: iđin # itäin korjattu

    heittäät+V+Act+Ind+Prt+Sg1: heitin # heitäin

    keittäät+V+Act+Ind+Prt+Sg1: keitin # keitäin

    peittäät+V+Act+Ind+Prt+Sg1: peitin # peitäin

    hengittäät+V+Act+Ind+Prt+Sg1: hengitin # hengitäin

    kengittäät+V+Act+Ind+Prt+Sg1: kengitin # kengitäin

    miehittäät+V+Act+Ind+Prt+Sg1: miehitin # miehitäin

    kehittäät+V+Act+Ind+Prt+Sg1: kehitin # kehitäin

    kiittäät+V+Act+Ind+Prt+Sg1: kiitin # kiitäin

    liittäät+V+Act+Ind+Prt+Sg1: liitin # liitäin

    niittäät+V+Act+Ind+Prt+Sg1: niitin # niitäin

    riittäät+V+Act+Ind+Prt+Sg1: riitin

    siittäät+V+Act+Ind+Prt+Sg1: siitin

    pitkittäät+V+Act+Ind+Prt+Sg1: pitkitin # pitkitäin

    selittäät+V+Act+Ind+Prt+Sg1: selitin

    silittäät+V+Act+Ind+Prt+Sg1: silitin

    villittäät+V+Act+Ind+Prt+Sg1: villitin

    välittäät+V+Act+Ind+Prt+Sg1: välitin # välitäin

    pehmittäät+V+Act+Ind+Prt+Sg1: pehmitin

    nimittäät+V+Act+Ind+Prt+Sg1: nimitin # nimitäin

    ylösnimittäät+V+Act+Ind+Prt+Sg1: ylösnimitin

    lämmittäät+V+Act+Ind+Prt+Sg1: lämmitin

    kiinittäät+V+Act+Ind+Prt+Sg1: kiinitin

    jännittäät+V+Act+Ind+Prt+Sg1: jännitin

    liepittäät+V+Act+Ind+Prt+Sg1: liepitin

    piipittäät+V+Act+Ind+Prt+Sg1: piipitin

    vierittäät+V+Act+Ind+Prt+Sg1: vieritin

    kerittäät+V+Act+Ind+Prt+Sg1: keritin

    terittäät+V+Act+Ind+Prt+Sg1: teritin

    virittäät+V+Act+Ind+Prt+Sg1: viritin

    yrittäät+V+Act+Ind+Prt+Sg1: yritin

    pyörittäät+V+Act+Ind+Prt+Sg1: pyöritin

    esittäät+V+Act+Ind+Prt+Sg1: esitin

    vesittäät+V+Act+Ind+Prt+Sg1: vesitin

    kevittäät+V+Act+Ind+Prt+Sg1: kevitin

    levittäät+V+Act+Ind+Prt+Sg1: levitin

    siivittäät+V+Act+Ind+Prt+Sg1: siivitin

    selvittäät+V+Act+Ind+Prt+Sg1: selvitin

    hävittäät+V+Act+Ind+Prt+Sg1: hävitin

    väittäät+V+Act+Ind+Prt+Sg1: väitin

    viilttäät+V+Act+Ind+Prt+Sg1: viilsin # viiltäin

    välttäät+V+Act+Ind+Prt+Sg1: vältin # vältäin

    tyyhenttäät+V+Act+Ind+Prt+Sg1: tyyhensin # tyyhentäin

    pimmeinttäät+V+Act+Ind+Prt+Sg1: pimmeinsin # pimmeintäin

    hirttäät+V+Act+Ind+Prt+Sg1: hirtin # hirtäin

    myrkyttäät+V+Act+Ind+Prt+Sg1: myrkytin # myrkytäin

    läiskyttäät+V+Act+Ind+Prt+Sg1: läiskytin # läiskytäin

    mykyttäät+V+Act+Ind+Prt+Sg1: mykytin

    säilyttäät+V+Act+Ind+Prt+Sg1: säilytin # säilytäin

    venyttäät+V+Act+Ind+Prt+Sg1: venytin # venytäin

    synnyttäät+V+Act+Ind+Prt+Sg1: synnytin # synnytäin

    ärryttäät+V+Act+Ind+Prt+Sg1: ärrytin

    äärryttäät+V+Act+Ind+Prt+Sg1: äärrytin # äärryäin

    pyöryttäät+V+Act+Ind+Prt+Sg1: pyörytin

    väsyttäät+V+Act+Ind+Prt+Sg1: väsytin # väsytäin

    kylmetyttäät+V+Act+Ind+Prt+Sg1: kylmetytin

    lähđetyttäät+V+Act+Ind+Prt+Sg1: lähđetytin

    sytyttäät+V+Act+Ind+Prt+Sg1: sytytin # sytytäin

    viivyttäät+V+Act+Ind+Prt+Sg1: viivytin # viivytäin

    kehäyttäät+V+Act+Ind+Prt+Sg1: kehäytin

    läkhäyttäät+V+Act+Ind+Prt+Sg1: läkhäytin

    käyttäät+V+Act+Ind+Prt+Sg1: käytin # käytäin

    näyttäät+V+Act+Ind+Prt+Sg1: näytin # näytäin

    täyttäät+V+Act+Ind+Prt+Sg1: täytin # täytäin

    jähđyttäät+V+Act+Ind+Prt+Sg1: jähđytin # jähđytäin

    jääđyttäät+V+Act+Ind+Prt+Sg1: jääđytin # jääđytäin

    hyöđyttäät+V+Act+Ind+Prt+Sg1: hyöđytin # hyöđytäin

    käänhättäät+V+Act+Ind+Prt+Sg1: käänhättin # käänhätäin

    lähättäät+V+Act+Ind+Prt+Sg1: lähätin # lähätäin

    jättäät+V+Act+Ind+Prt+Sg1: jätin # jätäin

    säikättäät+V+Act+Ind+Prt+Sg1: säikätin # säikätäin

    läiskättäät+V+Act+Ind+Prt+Sg1: läiskätin # läiskätäin

    pyrskättäät+V+Act+Ind+Prt+Sg1: pyrskätin

    elättäät+V+Act+Ind+Prt+Sg1: elätin # elätäin

    yllättäät+V+Act+Ind+Prt+Sg1: yllätin # yllätäin

    pölättäät+V+Act+Ind+Prt+Sg1: pölätin # pölätäin

    ennättäät+V+Act+Ind+Prt+Sg1: ennätin # ennätäin

    herättäät+V+Act+Ind+Prt+Sg1: herätin # herätäin

    säpsättäät+V+Act+Ind+Prt+Sg1: säpsätin

    pysättäät+V+Act+Ind+Prt+Sg1: pysättin

    viivättäät+V+Act+Ind+Prt+Sg1: viivätin

    jäättäät+V+Act+Ind+Prt+Sg1: jäätin

    päättäät+V+Act+Ind+Prt+Sg1: päätin # päätäin

    piđättäät+V+Act+Ind+Prt+Sg1: piđätin # piđätäin

    väköttäät+V+Act+Ind+Prt+Sg1: väkötin # väkötäin

    häämöttäät+V+Act+Ind+Prt+Sg1: häämötin # häämötäin

    syöttäät+V+Act+Ind+Prt+Sg1: syötin # syötäin

    viettäät+V+Act+Ind+Prt+Sg1: vietin # vieđin
